臺灣苗栗地方法院刑事判決　　　　　　　　　　　　　　九十三年度易字第一０號
　　公　訴　人　臺灣苗栗地方法院檢察署檢察官
　　被　　　告　甲○○
右列被告因違反毒品危害防制條例案件，經檢察官提起公訴（九十二年度毒偵字第九
六八號）本院依簡式審判程序審理，判決如左：
    主  文
甲○○施用第二級毒品，處有期徒刑壹年貳月，扣案之吸食器壹組沒收。
    事  實
一、甲○○前因施用毒品案件，經送觀察、勒戒後，認無繼續施用毒品之傾向，由臺
    灣苗栗地方法院檢察署檢察官於民國八十九年一月三十一日，以八十九年度毒偵
    字第一七三號為不起訴處分確定。復因施用毒品案件，經送觀察、勒戒後，認有
    繼續施用毒品之傾向，經本院裁定送強制戒治，並由臺灣苗栗地方法院檢察署檢
    察官以八十九年度毒偵字第一九○三號提起公訴，經本院於九十年一月十六日，
    以八十九年度易字第一○七五號判決判處有期徒刑十月，甲○○不服提起上訴，
    經臺灣高等法院臺中分院於九十年六月二十八日駁回上訴確定在案。嗣甲○○經
    本院裁定停止強制戒治，所餘戒治期間付保護管束，詎其於保護管束期間內，再
    因施用毒品案件，由臺灣苗栗地方法院檢察署檢察官以九十年度毒偵字第一六九
    四號提起公訴，經本院於九十一年一月二十一日，以九十年度易字第七九六號判
    決判處有期徒刑一年，並於九十一年二月十五日確定，嗣兩案徒刑接續執行，於
    九十二年十一月六日縮短刑期假釋出監（假釋期滿日期為九十三年二月十九日，
    不構成累犯）。
二、詎甲○○猶不知悔改，於假釋期間內之九十二年十二月七日二十二時三十分許，
    復基於施用第二級毒品安非他命之犯意，在其苗栗縣竹南鎮新南里二鄰十八號居
    所，以將毒品安非他命置於玻璃球點火加熱使燃燒成煙而用吸管吸其煙霧之方式
    ，施用第二級毒品安非他命一次，然而隨即為警當場查獲，並扣得其所有供其施
    用第二級毒品安非他命用之吸食器一組。
三、案經苗栗縣警察局竹南分局報請臺灣苗栗地方法院檢察署檢察官偵查起訴。
    理  由
一、程序方面：
    本件被告甲○○所犯為毒品危害防制條例第十條第一項、第二項之罪，核屬刑事
    訴訟法第二百七十三條之一第一項所定死刑、無期徒刑、最輕本刑為三年以上有
    期徒刑以外之罪，亦非高等法院管轄之第一審案件，而被告於本院行準備程序中
    就被訴事實為有罪之陳述，經告知被告簡式審判程序之旨並聽取當事人意見後，
    本院合議庭裁定由受命法官獨任進行簡式審判程序，合先敘明。
二、認定犯罪事實所根據的證據及理由：
    (一)被告甲○○於偵、審中自白前揭施用第二級毒品安非他命一次之犯行。
    (二)被告為警查獲後，經警於九十二年十二月八日採集其尿液送驗，檢驗出甲基安
      非他命陽性反應，此有苗栗縣衛生局九十二年十二月十七日苗衛檢字第０九二
      ００二一一二七號煙毒尿液檢驗成績書影本一份足稽，並有供被告施用第二級
      毒品安非他命用之吸食器一組扣案可資佐證。
    (三)被告前因施用毒品案件，經送觀察、勒戒後，認無繼續施用毒品之傾向，由臺
      灣苗栗地方法院檢察署檢察官於民國八十九年一月三十一日，以八十九年度毒
      偵字第一七三號為不起訴處分確定，復因施用毒品案件，經送觀察、勒戒後，
      認有繼續施用毒品之傾向，經本院裁定送強制戒治，並由臺灣苗栗地方法院檢
      察署檢察官以八十九年度毒偵字第一九○三號提起公訴，經本院於九十年一月
      十六日，以八十九年度易字第一○七五號判決判處有期徒刑十月，被告不服提
      起上訴，經臺灣高等法院臺中分院於九十年六月二十八日駁回上訴確定在案。
      嗣被告經本院裁定停止強制戒治，所餘戒治期間付保護管束，詎其於保護管束
      期間內，再因施用毒品案件，由臺灣苗栗地方法院檢察署檢察官以九十年度毒
      偵字第一六九四號提起公訴，經本院於九十一年一月二十一日，以九十年度易
      字第七九六號判決判處有期徒刑一年，並於九十一年二月十五日確定，亦有臺
      灣高等法院被告全國前案紀錄表一份可憑，是本次被告係四犯施用毒品案件。
    (四)由上述各節參互佐證，被告自白施用毒品安非他命，核與事實相符，應堪採信
      。本件事證明確，被告犯行足以認定。
三、論罪科刑的理由：
    (一)安非他命為毒品危害防制條例第二條第二項第二款所定之第二級毒品。核被告
      所為，係犯毒品危害防制條例第十條第二項之施用第二級毒品罪。被告施用第
      二級毒品前持有第二級毒品之低度行為，應為施用之高度行為所吸收，不另論
      罪。
    (二)被告行為後，毒品危害防制條例於九十二年七月九日修正公布，並於九十三年
      一月九日生效，其中關於施用第二級毒品罪之構成要件及法定本刑均相同，無
      刑法第二條第一項所謂行為後法律有變更之情形，故無新舊法比較適用之問題
      ，附此敘明。
    (三)審酌被告前有多次施用毒品紀錄，猶不知悔悟，再犯本案，惟於犯後尚能坦承
      犯行，及其施用動機、目的等一切情狀，爰量處如檢察官求處刑度如主文所示
      之刑。
    (四)扣案之吸食器一組，係被告所有供其施用第二級毒品安非他命之工具，業據被
      告於本院審理中供述甚明，依刑法第三十八條第一項第二款之規定予以宣告沒
      收。
四、適用法律依據：
    (一)刑事訴訟法第二百七十三條之一第一項，第二百九十九條第一項前段。
    (二)毒品危害防制條例第十條第二項。
    (三)刑法第十一條前段、第三十八條第一項第二款。
本案經檢察官林文中到庭執行職務。
中　　　華　　　民　　　國　　九十三　　年　　　一　　　月　　 十八 　　日
                                臺灣苗栗地方法院刑事第二庭
                                   　　 法  官  張　文　毓
右正本證明與原本無異
如不服本判決，應於判決送達後十日內向本院提出上訴狀（須附繕本），上訴於臺灣
高等法院臺中分院。
                                        書記官  黃  士  益
中　　　華　　　民　　　國　　九十三　　年　　　一　　　月　　 十八 　　日
附錄論罪科刑法條
毒品危害防制條例第十條第二項
施用第二級毒品者，處三年以下有期徒刑。
